臺灣高等法院臺南分院刑事判決
上　訴　人
即　被　告　甲○○
選任辯護人　李家鳳　律師
　　　　　　梁懷信　律師
　　　　　　林文鵬　律師
上列上訴人即被告因詐欺案件，不服臺灣臺南地方法院92年度易
字第1515號中華民國92年5月21日第一審判決（起訴案號：臺灣
臺南地方法院檢察署90年度偵字第1322、1435號；移送併辦91年
度偵字第1737號），提起上訴，本院判決如下：
    主  文
原判決撤銷。
甲○○連續行使偽造私文書，足以生損害於他人，處有期徒刑伍
年。偽造庚○○印章貳顆、許吳涼印章壹顆；偽造如附表一所示
編號二、編號三欄內庚○○之署押、印文暨偽造許吳涼之署押、
印文，均沒收。
    事  實
一、甲○○係亞太商業銀行永康分行襄理，基於意圖為自己不法
    所有之概括犯意，自民國（下同）八十六年間起，利用其職
    務之便，分別向銀行客戶己○○、壬○○、李長榮、戊○○
    、許獻瑞、吳協振、吳順宗、子○○、卯○○、辰○○、寅
    ○○、癸○○、辛○○等人（下稱己○○等人）佯稱亞太銀
    行為辦理代客製作存款証明及代抽股票等業務需資金週轉，
    而該資金都在銀行內部運用，保證安全可靠，並可賺取利息
    。己○○等人因信任甲○○係銀行之高級主管，且認所借資
    金既在銀行內部運用，應無風險，遂不疑有詐而陷於錯誤，
    先後將如附表一之金額存入甲○○任職之亞太商業銀行永康
    分行或甲○○之妻邱郁雅任職之大信證券公司指定進出銀行
    （寶島銀行台南分行）之人頭帳戶內供甲○○運用，詎甲○○卻基於行使偽造私文書之概括犯意，將上開款項以不知情
    之大姐夫庚○○、或同意供其為人頭使用之其母丑○、二姐
    丁○○、大妹丙○○等人之名義從事股票操作，並先後盜刻
    庚○○印章、暨所取得供為人頭戶丑○、丁○○、丙○○印
    章，以丑○名義於八十六年八月十三日在大信綜合證券股份
    有限公司台南分公司（嗣改名為吉祥證券股份有限公司），
    開立帳戶（帳號一二六─Ｄ0000000）、八十九年九
    月十八日於寶島商業銀行開立帳戶（帳號００七─八二
    ─０００二四０─一─００）；以丁○○名義在八十六年八
    月十三日於大信綜合證券股份有限公司台南分公司開立帳戶
    （帳號一二六─Ｄ0000000）、八十九年九月十九日
    於寶島商業銀行開立帳戶（帳號００七─八二─０００一五
    四─一─００）；以丙○○名義在八十五年十一月二十二日
    於新營證券股份有限公司（現改名大眾證券股份有限公司）
    永康分公司開立帳戶（帳號00000000000）、八
    十六年四月二十六日於大華證券股份有限公司台南分公司開
    立帳戶（帳號00000000000）、八十六年八月十
    三日於大信綜合證券股份有限公司台南分公司開立帳戶（帳
    號一二六─Ｄ0000000）、八十九年八月十九日於大
    眾商業銀行開立帳戶（帳號000000000000號）
    、八十九年十月二十三日於寶島商業銀行開立帳戶（帳號0
    0000000000000）、八十九年八月十九日於鼎
    康證券股份有限公司（即元大京華證券股份有限公司）台南
    分公司開立帳戶（帳號00000000000號），並以
    偽造庚○○署名及前揭所盜刻之印章於申請書之手法冒庚○○名義在八十六年八月十三日於大信綜合證券股份有限公司
    （即吉祥證券股份有限公司）台南分公司開立帳戶（帳號一
    二六─Ｄ0000000）、八十八年四月十二日於國際綜
    合證券股份有限公司台南分公司開立帳戶（帳號00000
    000000）、八十九年十月四日於寶島商業銀行開立帳
    戶（帳號00000000000000），致生損害於庚○○（詳如附表一編號二欄內所示），嗣因八十九年五月以
    後股市大跌，甲○○慘賠，其明知已無償還能力，為避免東
    窗事發，仍持續向己○○等人詐騙，以新債養舊債，迄至八
    十九年十月間知無力挽回，乃於八十九年十月二十六日棄職
    避不見面，己○○等人始知受騙，分別損失如附表一編號一
    金額欄所示之金額，總計詐騙金額達新台幣（下同）一億六
    千四百四十三萬元（其被害人、被告之行為、被害人之銀行
    暨帳號、被詐金額，嗣有部分清償等均如附表一編號一各欄
    所示）。
二、甲○○於八十六年七月間曾為庚○○辦理其所有房地（土地
    坐落台南新東段一０一四地號土地、門牌號碼台南市○○路
    ○段一九二巷一三三號房屋）向中興商業銀行股份有限公司
    （下稱中興銀行）借款之抵押權設定塗銷事宜，因而取得前
    開房地之所有權狀、他項權利證明書、庚○○身分證、印鑑
    章，嗣竟於同年八月一日利用其係亞太商業銀行永康分行襄
    理之便，承前揭意圖為自己不法之所有詐欺及行使偽造私文
    書之概括犯意，盜刻庚○○、許乙○○（原審誤植為許吳涼
    ）印章各一枚使用，並偽造庚○○之署名開戶，偽簽庚○○
    署名及蓋印於顧客資料卡、簽收條、授權書、切結書、留存
    印鑑聲明書、借據等文件上；並偽簽許乙○○署名及蓋印為
    庚○○之連帶保證人於銀行授權書、留存印鑑聲明書、擔保
    放款借據等文件上，並將本件冒貸案之通訊住址填載其自己
    住所台南市○○街一九七巷七號，以之為詐術，向亞太商業
    銀行設定最高限額扺押權，致該行行員陷於錯誤，放款五百
    萬元，甲○○並於八十六年八月五日冒用庚○○名義於亞太
    商業銀行開立活期儲蓄存款戶（帳號0000000000
    00─０）轉帳取得前開款項，致生損害於亞太商業銀行、
    庚○○、許乙○○。嗣於八十七年八月換約，復承前揭犯意
    ，以同一手法，再冒用庚○○之名義，再重新借得四百四十
    萬元、六十萬元（詳如附表一編號三欄內所示），嗣八十九
    年十二月間亞太商業銀行向庚○○催繳利息，庚○○始獲悉
    上情。
三、案經法務部調查局台南市調查站移送台灣台南地方法院檢察
    署檢察官偵查起訴及庚○○訴請台灣台南地方法院檢察署檢
    察官偵查移送併辦。
    理  由
一、訊據上訴人即被告甲○○（下稱被告）除坦承有於右揭時、
    地向己○○等人借款，及偽造陳其姐夫庚○○之名義開戶外
    ，並供陳其以母丑○、姐丁○○、妹丙○○等人名義開戶，
    自八十六年間起，利用職務之便，分別向上開銀行客戶己○○等人稱亞太銀行為辦理代客製作存款證明及代抽股票等業
    務需資金週轉，而將客戶資金如附表之金額存入亞太銀行永
    康分行或伊妻邱郁雅（已離婚）任職之大信證券指定進出銀
    行（寶島銀行台南分行）人頭帳戶供伊使用，有關卷附之他
    項權利證明書、土地登記申請書、放款收據等資料均未經其
    姐夫庚○○、許乙○○之同意，偽造庚○○、許乙○○之簽
    名、印章，並於八十七年八月換約，以同一手法再冒用庚○○之名義重新借得四百四十萬元、六十萬元等情，惟否認詐
    欺犯行，辯稱：除庚○○外，伊無偽造文書，其餘借款伊都
    經被害人己○○等人之同意云云。
二、經查：
（一）右揭事實欄二部分有關庚○○、許乙○○部分，業據被告
      於原審及本院審理時坦承不諱，核與告訴人庚○○於偵審
      中指訴被告佯稱要幫伊向中興銀行辦理塗銷抵押權登記反
      遭被告趁機向亞太商業銀行冒名抵押借款等情節相符，並
      有如附表所示偽造之土地登記申請書（此申請書部分印章
      、印文為真正）、身分證影本、債務清償證明書、他項權
      利證明書、抵押權設定契約書、亞太商業銀行顧客資料卡
      、擔保放款借據、放款借據等附卷可稽（見偵查卷發查字
      第一七二八號第七頁至第二六頁），且有亞太商業銀行覆
      台灣台南地方法院檢察署之客戶庚○○自八十六年至八十
      九年間借貸契約、借據、開戶資料、支出憑證、傳票、印
      鑑卡、切結書、簽收條、本票、授權書、開戶資料、土地
      建物抵押權契約書等附卷可憑（見同上發查卷第三六頁至
      第五九頁、含偽造許乙○○之授權書、借款之連帶保證人
      署名等，詳如附表一編號二、編號三所示），此部分被告
      之自白核與事實相符。
（二）右揭事實欄一之部分，業據告訴人己○○等人於調查站、
      偵審中指訴被告佯稱亞太銀行為辦理代客製作存款証明及
      代抽股票等業務需資金週轉，而該資金都在銀行內部運用
      ，保證安全可靠，並可賺取利息等情歷歷，詎被告竟將資
      金持去買賣股票，因股市大跌無法還款，又繼續向他人借
      款詐騙錢財等情，詳如附表一編號一部分編號１至八（其
      相關被害人之被告犯行、被害人之銀行暨帳號、被詐金額
      、證據等均如附表所示）。並有被告於八十九年十二月五
      日書立之切結書略載稱：「本人甲○○係亞太商業銀行永
      康分行之襄理，．．．邀客戶將資金供調度，向存戶所調
      度之資金均在亞太分行內，絕不會有問題，每月會支付股
      息一分二至一分五左右，且調度均會告知客戶，今因本人
      甲○○於八十九年在存戶疏於防患下，陸續利用職務上之
      方便而將客戶預蓋之取款條自行填寫轉至他人名下．．．
      。」等語，有該切結書一紙附卷可稽（見九十年度偵字第
      一三二二號偵查卷第二七頁），足見被告身為銀行高階主
      管，利用一般人信任其職務之忠誠，向告訴人等誆稱資金
      都在銀行內部運用，保證安全可靠，使告訴人信以為真，
      而將該款項交付予被告，被告卻以該款項擅自投資購買股
      票，操作此一龐大資金，復未經其姐夫庚○○之同意，擅
      自以庚○○名義，暨經其不識字之母親丑○、姐丁○○及
      妹丙○○等人同意為人頭戶、自八十六年八月三日起即以
      渠等名義開立十三個帳戶供作買賣股票之用（詳如附表一
      、附表二所示），足見被告於借款之初，即有詐欺如附表
      一所示己○○等人及偽造庚○○之私文書進而行使詐財之
      概括犯意（詳如附表一編號二所示）至明。被告雖辯稱上
      開切結書係遭告訴人等脅迫而書立，與實情不符云云，惟
      被告並不否認該切結書之全文均為其筆跡，顯非他人擬妥
      內容而交被告簽名，且係於臺南市老地方餐廳之公共場所
      書立，亦無遭受脅迫之實據，其空言抗辯內容不實，顯非
      可採，此外，並有被告書立之信件、告訴人等人之帳戶往
      來資料明細表、存摺影本、支票暨退票理由單、匯款申請
      書、支出憑條、取款憑條、本票、亞太商業銀行放款交易
      明細分類帳、綜合存款存摺、活期存款存摺、存摺交易往
      來明細查詢、撥款通知單、寶島商業銀行客戶歷史檔交易
      明細查詢、暨前揭存摺十三本、開戶資料等扣案或附卷
      可資佐證（見調查站卷第十一頁以下、偵字第一四三五號
      卷第三一頁至三四頁，如附表一所示），事證明確。至於
      證人即為人頭戶之被告之母丑○、姐丁○○、妹丙○○於
      本院證述事前伊等有同意被告去銀行開戶，惟不知被告開
      了多少戶頭等情（見本院九十四年四月二十日審判筆錄第
      九頁至第十一頁），雖與原審被告自白未經彼等同意，冒
      名開戶之情相異，惟陳、丁○○、丙○○係被告近親，彼
      等為幫助被告而同意出借名義應可理解，被告本人於本院
      亦表示事前已徵得丑○、丁○○、丙○○等人同意開戶，
      再參以丙○○部分之開戶申請書經本院核對確為吳嬌妹本
      人所簽署，其上並附有開戶所需之身分證件，亦非被告所
      得偽造，上開證人於本院證述應屬可信。被告於原審供稱
      證人即其母、姐妹等均不知情云云，應係迴護其母親、姊
      妹，避免告訴人等彼等進行民事求償所為。是被告於原審
      就其母丑○、姐丁○○、妹丙○○等部分之自白（未經渠
      等同意擅自開戶暨簽名云云），即與事實不符，不足採取
      ，應予剔除。
（三）綜上所述，被告雖辯稱：伊無詐欺，因股市失利，這些錢
      都是股市下跌造成，亦沒有偽造文書云云，所辯顯係畏罪
      卸責之詞，委無足採，本件事證已臻明確，被告之犯行洵
      堪認定，應予依法論科。
三、核被告所為，係犯刑法第二百百十六條行使第二百十條之偽
    造私文書罪、第三百三十九條第一項之詐欺取財罪。被告偽
    造庚○○申辦帳戶及在辦理上開抵押貸款申請之文件上偽造
    庚○○、許乙○○之署名及偽造庚○○二顆印章、許乙○○
    一顆印章之行為（詳如附表一編號二、編號三所示），均為
    偽造私文書之部分行為；又被告偽造私文書後進而行使之行
    為，其偽造之低度行為為行使之高度行為所吸收，均不復另
    論。被告先後多次行使偽造私文書、詐欺犯行，時間緊接，
    構成要件相同，顯係基於概括犯意反覆而為，為連續犯，應
    依法各論以一罪，並加重其刑。又所犯連續行使偽造私文書
    、連續詐欺罪間，有方法結果之牽連關係，為牽連犯，應從
    一重以連續行使偽造私文書罪處斷。又被告未經同意，趁機
    利用其姐夫庚○○在上開如事實欄之銀行開戶後，續以其名
    義偽造提款單提款買賣股票之偽造私文書後進而行使之行為
    （其偽造庚○○名義提款之銀行、日期、提款金額、帳號、
    摘要詳細情形等均如附表二所示，與上開論罪科刑部分有連
    續犯之裁判上一罪之關係，均應為起訴效力範圍所及，本院
    自得一併審理。
四、原審以被告事證已臻明確，因予論罪科刑，固非無見，惟查
    (1)被告之母丑○、姐丁○○、妹丙○○於事前均有同意被告
      使用其等名義在銀行開戶（人頭戶），供被告操作股票買
      賣之用，業據彼等在本院證述甚詳，符人之常情，已如上
      述，詎原判決竟未予釐清致誤認被告未經其等之同意，冒
      彼等之名開戶等情，已有未洽；(2)被告未經同意，趁機利
      用其姐夫庚○○在上開如事實欄之銀行開戶後，續以其名
      義偽造提款單提款買賣股票之偽造私文書後進而行使之行
      為（詳如附表二所示之日期、提款金額），與上開論罪科
      刑部分有連續犯之裁判上一罪之關係，均應為起訴效力範
      圍所及，本院自得一併審理，原審未予合併審理，亦有未
      洽，無從維持，又被告於本院否認詐欺部分之犯罪指摘原
      判決不當，雖不足採，惟原判決既有可議，自應由本院將
      原判決撤銷改判。爰併審酌被告犯罪之動機（利用客戶委
      託代抽股票之機偽造私文書及詐欺取財，圖獲股市差價之
      財利）、目的、手段、所詐借金額甚鉅、未能賠償被害人
      鉅大之損失及犯罪後態度等一切情狀，量處如主文第二項
      所示之刑，以資懲儆。偽造庚○○之印章二顆、許乙○○
      之印章一顆；及偽造在上開亞太商業銀行永康分行之申辦
      帳戶上庚○○之署名、印文；及偽造在上開銀行貸款申請
      書內顧客資料卡、簽收條、授權書、留存印鑑聲明書、切
      結書各一張、借據三張等庚○○之署名、印文；暨偽造許
      乙○○在上開授權書、留存印鑑聲明書、借據之許乙○○
      署名、印文（詳如附表一所示編號三所示），均依刑法第
      二百十九條宣告沒收。另台灣台南地方法院檢察署檢察官
      移送併辦部分（九十一年度偵字第一七三七號）與前開論
      罪科刑之詐欺事實，有連續犯之裁判上一罪關係，本院自
      應併予審理，附此敘明。
據上論斷，應依刑事訴訟法第三百六十九條第一項前段、第三百
六十四條、第二百九十九條第一項前段，刑法第五十六條、第二
百十六條、第二百十條、第三百三十九條第一項、第五十五條、
第二百十九條，罰金罰鍰提高標準條例第一條前段，判決如主文
。
本案經檢察官曾銘芳到庭執行職務。
中　　華　　民　　國　　94　　年　　5 　　月　　18　　日
                  刑事第二庭　　審判長法　官　葉居正
                                      法　官　李文福
                                      法　官　莊俊華
以上正本證明與原本無異。
如不服本判決，應於收受本判決後十日內向本院提出上訴書狀。
其未敘述上訴理由者並得於提起上訴後十日內向本院補提理由書
狀（均須按他造當事人之人數附繕本）「切勿逕送上級法院」。
　　　　　　　　　　　　　　　　　　　書記官　廖明娟
中　　華　　民　　國　　94　　年　　5 　　月　　20　　日
附錄法條：
中華民國刑法第二百一十六條：(行使偽造變造或登載不實之文
書罪)
行使第二百十條至第二百十五條之文書者，依偽造、變造文書或
登載不實事項或使登載不實事項之規定處斷。
中華民國刑法第二百一十條 (偽造變造私文書罪)
偽造、變造私文書，足以生損害於公眾或他人者，處五年以下有
期徒刑。
中華民國刑法第三百三十九條：(普通詐欺罪)
意圖為自己或第三人不法之所有，以詐術使人將本人或第三人之
物交付者，處五年以下有期徒刑、拘役或科或併科一千元以下罰
金。
以前項方法得財產上不法之利益或使第三人得之者，亦同。
前二項之未遂犯罰之。
附表一：
┌───┬─────┬─────────────────┬────────────────┐
│編  號│被 害 人  │被告行為、被害人之銀行暨帳號      │    金額                        │
├─┬─┼─────┼─────────────────┼────────────────┤
│  │  │己○○    │(1)行為：                          │(1)被詐金額：4850 萬元。         │
│  │  │          │ 被告於年間，利用其職務向銀行 │                                │
│  │  │          │   客戶即被害人，佯稱亞太商業銀行 │  邱郁雅金額二千萬元發票日為八│
│  │  │          │  （下稱亞太銀行）承辦代抽股票抽籤│    十九年十月二十七日支票（支票│
│  │  │          │   業務，因缺乏資金作為存款證明， │    號碼為GU0000000）、退票理由 │
│  │  │          │   而要求被害人等提供資金作調度之 │    單等影本一紙（調查卷第十一頁│
│  │  │          │   用，因在銀行內部作業所以無風險 │    ）。                        │
│  │  │          │   ，並可分得一分五釐的利息；惟八 │  己○○於10.亞太銀行取款二│
│  │  │          │   十九年六、七月間因法令禁止人頭 │    千萬元，有存摺類取款支出憑條│
│  │  │          │   參與股票電腦抽籤，惟被告並未告 │    影本（調查局卷第十四頁）。  │
│  │  │          │   知上情而仍繼續要求被害人提供資 │  己○○於10.亞太銀行匯款二│
│  │1.│          │   金，被害人等因信任被告為亞太銀 │    千萬至邱郁雅中興銀行台南分行│
│  │  │          │   行永康分行襄理而陷於錯誤，而將 │    之匯款申請書影本（調查卷第十│
│  │  │          │   其之存摺、印鑑交由被告或被告之 │    三頁）。                    │
│  │  │          │   妻保管，供被告提領運用，嗣因投 │  己○○於9.至10.17.期間自│
│  │  │          │   資股市失利致無法償還被害人等之 │    寶島銀行共取款一千八百五十六│
│  │  │          │   借款，致被害人受有下列之損失。 │    萬元，有該銀行取款憑條影本共│
│  │  │          │ 被告於八十九年六、七月份拿上市 │    十一紙（調查卷第十七至二五頁│
│  │  │          │   及未上市股票向被害人借得一千萬 │    ）。                        │
│  │  │          │   元。（原審卷第五五頁）         │  己○○調查筆錄（調查卷第九、│
│  │  │          │ 被告於10.向被害人表示「投資 │    十頁）                      │
│  │  │          │   信託公司」為由，向被害人借二千 │被告自陳已付未上市股票、車子合計│
│  │  │          │   萬元周轉。                     │尚欠約四千萬元本金。
│  │  │          │ 被告作丙種證券向被害人借得約一 │                                │
│  │  │          │   千八百五十多萬元。（本院九十二 │                                │
│  │  │          │   年七月四日準備程序訊筆錄）     │                                │
│  │  │          │被害人在亞太商業銀行帳戶0000000000│
│  │  │          │160號                             │                                │
│  ├─┼─────┼─────────────────┼────────────────┤
│  │  │壬○○    │(1)行為：                          │(1)合計被詐金額：三四一０萬元。
│  │  │          │  同編號一；被害人於下列時間將  │                                │
│  │  │          │  其及寅○○、辛○○、癸○○、楊石│  被告所簽發三千四百二十萬元本│
│  │  │          │  南、高罔思、楊詩宗之存款轉入亞太│    票、寅○○、辛○○、癸○○、│
│  │  │          │  銀行永康分行綜合存款內，供被告運│    卯○○、高罔思等人在亞太銀行│
│  │  │          │  用。                            │    永康分行之八十九年下半年度之│
│  │  │          │ 八十七年十月間將定期存單（郭振 │    綜合存款對帳單等影本（調查卷│
│  │  │          │　 山部分二百萬、寅○○部分三百萬 │    第二九至三九頁）。          │
│  │  │          │   共五百萬元）質借轉存入亞太銀行 │  ※附註：被告所簽發本票之金額，│
│  │  │          │   永康分行（戶名：壬○○、帳號011│    係被告自己計算未還被害人之總│
│  │  │          │   0000000000；戶名：寅○○、01162│    額後所簽發，亦據被告坦承不諱│
│  │  │          │   00000000）綜合存款帳戶。       │    （調查卷第二頁背面）        │
│  │  │          │ 八十七年十二月又將兒子辛○○（ │  楊詩宗綜合存款存摺、帳目影本│
│  │  │          │   帳號：0000000000000）、癸○○（│    （調查卷第四十、四一頁）    │
│  │  │          │   帳號：0000000000000）之定期存款│  晉金企業公司、寅○○在亞太銀│
│  │  │          │   各一百萬元轉入上開綜合存款帳戶 │    行永康分行貸款查詢單影本（調│
│  │  │          │   。                             │    查局卷第三十、三一頁）。    │
│  │  │          │ 八十七年十二月將卯○○在台南中 │  晉金企業廠房及土地設定抵押借│
│  │  │          │   小企銀之存款五百萬領至上開銀行 │    款核貸八百萬之帳戶明細（調查│
│  │  │          │   永康分行開設綜合存款帳戶（帳號0│    卷第三十頁）。              │
│  │  │          │   000000000000）。               │  被害人及其配偶二棟房子核貸四│
│  │2.│          │ 八十八年間分別將楊詩宗、高罔思 │    百萬之帳戶明細（調查卷第三十│
│  │  │          │   在上開銀行定期存款單一百萬元（ │    頁）。                      │
│  │  │          │   帳號：0000000000000）、一百一十│  壬○○亞太商銀活期儲蓄存款存│
│  │  │          │   萬元（帳號：00000000000）轉為綜│    摺影本（第一三二二號偵查卷第│
│  │  │          │   合存款。                       │    十五、十六頁）。            │
│  │  │          │ 八十八年三月間將晉金企業股份公 │  被告切結書影本（第一三二二號│
│  │  │          │   司之廠房及土地，在上開銀行設定 │    偵查卷第二七、二八頁）      │
│  │  │          │   抵押借款八百萬元。             │  壬○○調查筆錄（調查卷第九、│
│  │  │          │ 八十八年十月間將自己及配偶的房 │    十頁）                      │
│  │  │          │   子二棟，在上開銀行設定抵押借款 │被告自陳已付三七０萬元本金及利息。
│  │  │          │   四百萬元。                     │                                │
│  │  │          │ 八十八、八十九年間陸續將寅○○ │                                │
│  │  │          │   、辛○○、癸○○，分別存入各一 │                                │
│  │  │          │   百萬元，供被告運用。           │                                │
│  │  │          │(2)壬○○之上開銀行帳號、時間、金額│                                │
│  │  │          │（轉帳）：0000000000000、10.11.五 │                                │
│  │  │          │  百六十五萬元、10.16.十五萬元、  │                                │
│  │  │          │  10.16.六萬元。                  │                                │
│  │  ├─────┼─────────────────┤                                ┤
│  │  │寅○○    │(1)晉金公司：亞太銀行帳號、時間、金│                                │
│  │  │（壬○○之│  額（轉帳）：0000000000000、 │                                │
│  │  │  配偶、包│   17.八百萬元。                   │                            　  │
│  │  │  含晉金公│(2)寅○○：                        │  證據：                        │
│  │  │  司）    │ 亞太銀行帳號、時間、金額（轉帳 │  有晉金公司亞太銀行活期儲蓄存│
│  │  │          │   ）：0000000000000，共匯九百六十│    款存摺影本（第一三二二號偵查│
│  │  │          │   五萬元，10.2.四百萬元、10.11. │    卷第十七、十八頁）。        │
│  │  │          │   五百五十萬元、10.16.十五萬元。 │  有寅○○亞太商銀活期儲蓄存款│
│  │  │          │                                  │    存摺影本（第一三二二號偵查卷│
│  │  │          │                                  │    第十九至二二頁）。          │
│  │  │          │                                  │  寅○○綜合存款對帳單（調查卷│
│  │  │          │                                  │    三三、三四頁）。            │
│  │  │          │                                  │  被告切結書影本（第一三二二號│
│  │  │          │                                  │    偵查卷第二七、二八頁）      │
│  │  ├─────┼─────────────────┤                                │
│  │  │癸○○    │(1)亞太銀行帳號：0000000000000     │                                │
│  │  │（壬○○之│(2)匯出時間、金額（轉帳）：10.16.一│  證據：                        │
│  │  │  女）    │  百五十五萬元。                  │  癸○○亞太銀行永康分行八九年│
│  │  │          │                                  │    下半年度綜合存款對帳單影本（│
│  │  │          │                                  │    調查卷第三五、三六頁）。    │
│  │  │          │                                  │  癸○○亞太銀行活期儲蓄存款存│
│  │  │          │                                  │    摺影本（第一三二二號偵查卷第│
│  │  │          │                                  │    二三、二四頁）。            │
│  │  │          │                                  │  被告切結書影本（第一三二二號│
│  │  │          │                                  │    偵查卷第二七、二八頁）      │
│  │  ├─────┼─────────────────┤                                │
│  │  │辛○○    │(1)亞太銀行帳號：0000000000000     │                                │
│  │  │（壬○○之│(2)匯出時間、金額（轉帳）：10.16.一│  證據：                        │
│  │  │  子）    │  百五十五萬元。                  │  辛○○亞太銀行永康分行八九年│
│  │  │          │                                  │    下半年度綜合存款對帳單影本（│
│  │  │          │                                  │    調查卷第三七、三八頁）。    │
│  │  │          │                                  │  辛○○亞太銀行活期儲蓄存款存│
│  │  │          │                                  │    摺影本（第一三二二號偵查卷第│
│  │  │          │                                  │    二五、二六頁）。            │
│  │  │          │                                  │  被告切結書影本（第一三二二號│
│  │  │          │                                  │    偵查卷第二七、二八頁）      │
│  │  ├─────┼─────────────────┤                                │
│  │  │卯○○    │(1)亞太銀行帳號：0000000000000     │                                │
│  │  │（寅○○之│(2)匯出時間、金額（轉帳）：10.11.五│  證據：                        │
│  │  │  胞弟）  │  百三十萬元。                    │  卯○○亞太銀行永康分行八九年│
│  │  │          │                                  │    下半年度綜合存款對帳單影本（│
│  │  │          │                                  │    調查卷第三九頁）。          │
│  │  │          │                                  │  卯○○亞太銀行活期儲蓄存款存│
│  │  │          │                                  │    摺影本（第一三二二號偵查卷第│
│  │  │          │                                  │    十三、十四頁）。            │
│  │  │          │                                  │  被告切結書影本（第一三二二號│
│  │  │          │                                  │    偵查卷第二七、二八頁）      │
│  │  ├─────┼─────────────────┤                                │
│  │  │楊詩宗    │(1)壬○○於八八年間將楊詩宗在上開銀│                                │
│  │  │（壬○○之│　行定期存款單一百萬元（帳號：0116│  證據：                        │
│  │  │  岳父）  │  000000000）轉為綜合存款。       │  楊詩宗亞太銀行綜合存款存摺影│
│  │  │          │                                  │    本（調查卷第四十至四二頁）  │
│  │  │          │                                  │  被告切結書影本（第一三二二號│
│  │  │          │                                  │    偵查卷第二七、二八頁）      │
│  │  ├─────┼─────────────────┤                                │
│  │  │高罔思    │(1)壬○○於八八年間將高罔思在上開銀│                                │
│  │  │（壬○○之│　行定期存款單一百一十萬元（帳號：│  證據：                        │
│  │  │  岳母）  │  00000000000）轉為綜合存款。     │  高罔思亞太銀行永康分行八九年│
│  │  │          │                                  │    下半年度綜合存款對帳單影本（│
│  │  │          │                                  │    調查卷第三一、三二頁）。    │
│  │  │          │                                  │  被告切結書影本（第一三二二號│
│  │  │          │                                  │    偵查卷第二七、二八頁）      │
│  ├─┼─────┼─────────────────┼────────────────┤
│  │  │李長榮    │(1)行為：                          │  被詐金額二百四十五萬元。      │
│  │  │（含配偶劉│  被告於八九年十月十九日佯稱伊替客│  證據：                        │
│  │  │  玉珍）  │  戶做存款證明及代替客人抽股票代墊│ 被移送人配偶辰○○亞太銀行帳 │
│  │  │          │  款之用，須現金一百八十萬元，希望│   戶影本、甲○○挪用六十萬元、 │
│  │  │          │  被害人在亞太銀行房貸中提出一百八│   一百八十五萬元之該銀行之取款 │
│  │  │          │  十萬元（撥入被害人配偶辰○○該行│   支出憑條、該銀行存款支出手續 │
│  │  │          │  0000000000000帳戶），並表示無風 │   處理程序、被告所簽發二百四十 │
│  │  │          │  險，並會代墊上開房貸利息；於八九│   五萬元本票等影本（調查卷第五 │
│  │  │          │  年十月二十四日經該行通知前往該行│   五至五九之一頁、第五九之三頁 │
│  │3.│          │  提款補章，並補登存摺資料始發現被│   ）。                         │
│  │  │          │  告於同年十月十七日已先挪用六十萬│  ※附註：被告所簽發本票之金額，│
│  │  │          │  元資金，並發現被告實際係動用一百│    係被告自己計算未還被害人之總│
│  │  │          │  八十五萬元，因被害人須用四十五萬│    額後所簽發，亦據被告坦承不諱│
│  │  │          │  元，被告遂於同年月二十六日轉入一│    （調查卷第二頁背面）        │
│  │  │          │  筆「東還」之四十五萬元至上開帳戶│  有辰○○亞太銀行活期儲蓄存款│
│  │  │          │  ，嗣因被告行蹤不明，該行經理轉交│    存摺影本（第一三二二號偵查卷│
│  │  │          │  被告留有一張金額二百四十五萬元的│    第七、八頁）。              │
│  │  │          │  本票，始知上情。                │  被告切結書影本（第一三二二號│
│  │  │          │(2)亞太銀行帳號：0000000000000     │    偵查卷第二七、二八頁）      │
│  │  │          │(3)匯出時間、金額（轉帳）：10.17.六│  李長榮調查筆錄（調查卷第五三│
│  │  │          │  十萬元、10.19.一百八十五萬元。  │    、五四頁）                  │
│  │  │          │(4)歸還金額：10.四十五萬元      │                                │
│  ├─┼─────┼─────────────────┼────────────────┤
│  │  │戊○○    │(1)行為：                          │被詐金額一千四百六十萬元        │
│  │  │（包括聖惠│  同編號一  ，將存摺交由被告保管│                                │
│  │  │  電鍍股份│  ，事先在數張空白取款條上蓋章，並│  有聖惠公司亞太銀行活期儲蓄存│
│  │  │  有限公司│  於如下列所示時間自被害人帳戶內領│    款存摺及資金支出、存入、餘額│
│  │  │  ，下稱聖│  取出一千四百六十萬元，嗣因壬○○│    或貸款明細，存摺交易往來明細│
│  │  │  惠公司）│  於同年十月三十日打電話給我，要我│    查詢等影本（調查卷第六三至六│
│  │  │          │  前往其家中，亞太銀行陳振融經理交│    六頁、第一三二二號偵查卷第九│
│  │  │          │  付被告開立一千四百六十萬元之本票│    至十一頁）。                │
│  │4.│          │  。                              │  有戊○○亞太銀行活期儲蓄存款│
│  │  │          │(2)聖惠公司：                      │    存摺影本（第一三二二號偵查卷│
│  │  │          │ 亞太銀行帳號、匯出時間、       │    第十二頁）。                │
│  │  │          │   金額（轉帳）：                 │  取款條影本（調查局卷第七一之│
│  │  │          │   (甲)0000000000000、10.20.一百三十│    一、七一之十、七一之十二、七│
│  │  │          │     萬元。                       │    一之一三頁）。              │
│  │  │          │   (乙)0000000000000、6.5.一千一百│  被告所簽發一千四百六十萬元本│
│  │  │          │     萬元、10.9.四十萬元。       │    票影本（調查卷第七一頁）。  │
│  │  │          │(3)戊○○：                        │  ※附註：被告所簽發本票之金額，│
│  │  │          │ 亞太銀行帳號、匯出時間、       │    係被告自己計算未還被害人之總│
│  │  │          │   金額（轉帳）：0000000000000、│    額後所簽發，亦據被告坦承不諱│
│  │  │          │   10.20.一百九十萬元。             │    （調查卷第二頁背面）        │
│  │  │          │                                  │  被告切結書影本（第一三二二號│
│  │  │          │                                  │    偵查卷第二七、二八頁）      │
│  │  │          │                                  │  戊○○調查筆錄（調查卷第六○│
│  │  │          │                                  │    至六二頁）                  │
│  │  │          │                                  │被告自陳已付二五０萬元本金及利息。
│  ├─┼─────┼─────────────────┼────────────────┤
│一│  │許獻瑞    │(1)行為：                          │(1)被詐金額：四百五十萬元。      │
│  │  │（鎮成實業│  同編號一，因被告需資金，由負責│                                │
│  │  │  有限公司│  人為被害人之鎮成實業公司，向亞太│  亞太商業銀行八九年十月四日、│
│  │  │  ）      │  銀行短期借款，並匯入鎮成實業公司│    同年月十六日撥款通知單影本、│
│  │  │          │  在亞太商銀之帳號000000000000之帳│    、鎮成實業有限公司之亞太銀行│
│  │  │          │  戶內，再由被告轉帳提取，分別於八│    存摺類取款支出憑條影本、被告│
│  │  │          │  九年十月四日及同年月十六日，借款│    簽發發票日八九年十月二十五日│
│  │  │          │  三百萬元、一百五十萬元，被告並分│    金額一百五十萬元之本票等影本│
│  │5.│          │  別交付其所開立金額三百萬、一百五│    （調查局卷第七四至七六之一頁│
│  │  │          │  十萬之本票交付被害人。          │      、七六之七）。            │
│  │  │          │(2)亞太銀行帳號：0000000000000     │  ※附註：被告所簽發本票之金額，│
│  │  │          │(3)匯出時間、金額（轉帳）：10.4.三│    係被告自己計算未還被害人之總│
│  │  │          │  百萬元、10.16.一百五十萬元。    │    額後所簽發，亦據被告坦承不諱│
│  │  │          │                                  │    （調查卷第二頁背面）        │
│  │  │          │                                  │  許獻瑞調查筆錄（調查卷第七二│
│  │  │          │                                  │    、七三頁）。                │
│  │  │          │                                  │  (3)被告切結書影本（第一三二二號│
│  │  │          │                                  │    偵查卷第二七、二八頁）。    │
│  ├─┼─────┼─────────────────┼────────────────┤
│  │  │吳順宗    │(1)行為：                          │(1)被詐金額：二千三百七十八萬元。│
│  │  │          │ 同編號一 。                  │                                │
│  │  │          │ 被告向被害人表示，其妻邱郁雅在 │ 被害人調查局筆錄（調查卷第七 │
│  │  │          │   大信證券當營業員，要求被害人在 │   七至七九頁）。               │
│  │  │          │   該證券公司交割銀行（寶島銀行台 │ 寶島銀行客戶歷史檔交易交易明 │
│  │  │          │   南分行）內提供資金供被告應用並 │   細查詢、被告簽發發票日八十九 │
│  │  │          │   替被告之妻爭取業績，因朋友立場 │   年十月二十五日金額一千二百九 │
│  │  │          │   ，遂在該銀行以被害人名義開戶（0│   十萬元之本票等影本（調查卷第 │
│  │6.│          │   0000000000000、戶名吳順宗）存入│   八十、八一頁）。             │
│  │  │          │   一千萬元，並將存摺、印鑑交由被 │  ※附註：被告所簽發本票之金額，│
│  │  │          │   告之妻保管，上開帳戶存款，經被 │    係被告自己計算未還被害人之總│
│  │  │          │   害人於八十九年十月二十七日向該 │    額後所簽發，亦據被告坦承不諱│
│  │  │          │   銀行查詢，始知已於同年十月份遭 │    （調查卷第二頁背面）        │
│  │  │          │   被告之妻分十四次提領，僅剩八千 │被告自陳已付二十萬元本金及利息。│
│  │  │          │   零二十七元。                   │                                │
│  │  │          │ 八十八年間向亞太銀行永康分行（ │                                │
│  │  │          │   帳號：0000000000000）信用貸款一│                                │
│  │  │          │   千四百萬元，被害人僅領用一百一 │                                │
│  │  │          │   十萬元，尚餘一千二百九十萬元， │                                │
│  │  │          │   供被告運用。                   │                                │
│  │  │          │ 八十九年十月九日被害人電話委託 │                                │
│  │  │          │   被告由其帳戶轉匯二百五十萬元至 │                                │
│  │  │          │   胞弟吳振協，被告侵占該匯款。   │                                │
│  ├─┼─────┼─────────────────┼────────────────┤
│  │  │          │(1)行為：                          │(1)被詐金額：一千七百萬元。      │
│  │  │          │  同編號一被害人遂以配偶盧秀琴  │                                │
│  │  │吳協振    │  名義在亞太銀行永康分行設立一帳戶│ 被害人調查局筆錄（調查卷第八 │
│  │  │          │  （帳號：0000000000000），供被告 │   二、八三頁）。               │
│  │  │          │  運用。                          │ 亞太銀行存款對帳單、被告簽發 │
│  │  │          │(2)                                │   發票日八十九年十月二十五日金 │
│  │7.│          │ 2.自合作金庫北台南支庫（戶 │   額一千六百五十萬元之本票等影 │
│  │  │          │   名吳協振、帳號0000000000000）匯│   本（調查卷第八四、八五頁）。 │
│  │  │          │   至亞太銀行永康分行盧秀琴帳戶一 │  ※附註：被告所簽發本票之金額，│
│  │  │          │   千萬元。                       │    係被告自己計算未還被害人之總│
│  │  │          │ 4.6.存入上開盧秀琴帳戶二百萬 │    額後所簽發，亦據被告坦承不諱│
│  │  │          │   元。                           │    （調查卷第二頁背面）        │
│  │  │          │ 10.12.存入上開盧秀琴帳戶二百萬 │ 亞太銀行收受被害人自合庫北台 │
│  │  │          │   元。                           │   南支庫匯款解付傳票一千萬、二 │
│  │  │          │ 10.9.胞兄吳順宗託被告匯二百五 │   百萬元影本（調查卷第八五之一 │
│  │  │          │   十萬元，惟被告侵占上開款項未匯 │   、八五之二頁）。             │
│  │  │          │   入上開盧秀琴帳戶內。           │ 被告切結書影本（第一三二二號 │
│  │  │          │ 7.3.被害人自承提領五十萬元   │    偵查卷第二七、二八頁）      │
│  │  │          │                                  │被告自陳已付本金二百萬元及利息。│
│  ├─┼─────┼─────────────────┼────────────────┤
│  │  │子○○    │(1)行為：                          │(1)被詐金額：九百五十萬元。      │
│  │  │          │   被告於八九年十月九日以有人急需 │                                │
│  │  │          │   資金七百七十萬元週轉，兩天後還 │ 子○○調查局筆錄（調查卷第八 │
│  │  │          │   款為由，自被害人亞太銀行永康分 │   六至八八頁）。               │
│  │  │          │   行（士貿模具股份有限公司、帳號0│ 亞太銀行活期存款存摺、帳目明 │
│  │  │          │   00000000000），轉帳上開借款，並│   細、取款支出憑條、對帳單、被 │
│  │  │          │   言明轉帳手續由其辦理，事後再到 │   細、取款支出憑條、對帳單、被 │
│  │  │          │   該行辦理補章，被害人遂同意其要 │   告簽發發票日八九年十月二十五 │
│  │8.│          │   求；於同年月十一日又以上開理由 │   日金額九百五十萬元之本票等影 │
│  │  │          │   借得一百八十萬，並言明於同年月 │   本（調查卷第八九至九一頁）。 │
│  │  │          │   十三日還款九百五十萬元，惟同年 │  ※附註：被告所簽發本票之金額，│
│  │  │          │   月二十五日下午，上開銀行陳經理 │    係被告自己計算未還被害人之總│
│  │  │          │   打電話給我，被告已行蹤不明，嗣 │    額後所簽發，亦據被告坦承不諱│
│  │  │          │   後由上開銀行交付被告開立金額九 │    （調查卷第二頁背面）        │
│  │  │          │   百五十萬元之本票一紙。         │                                │
│  │  │          │(2)10.9.、10.11.分別自上開銀行之被│ 亞太銀行收受被害人自合庫北台 │
│  │  │          │  害人上開帳戶分別轉帳七百七十萬、│   南支庫匯款解付傳票一千萬、二 │
│  │  │          │  一百八十萬元。                  │   百萬元影本（調查卷第八五之一 │
│  │  │          │                                  │   、八五之二頁）。             │
│  │  │          │                                  │ 被告切結書影本（第一三二二號 │
│  │  │          │                                  │    偵查卷第二七、二八頁）。    │
├─┼─┼─────┼─────────────────┼────────────────┤
│  │1.│          │(1)被告以丑○為人頭戶              │(1)證據：上開帳戶存摺共十三本（外│
│  │  │          │                                  │        放證物）。              │
│  │  │          │                                  │偽造庚○○之印章二顆部分（其中國│
│  │  │          │                                  │際綜合證券股份有限公司開戶資料即│
│  │  │          │                                  │客戶自填徵信資料表、委託買賣證券│
│  │  │          │  　                              │受託契約書、受託人帳號資料表等之│
│  │  │          │(2)8.13.大信證券台南分公司開立帳│印文與庚○○被偽造申請如上開設定│
│  │  │          │    戶（帳號：126D0000000）       │土地抵押貸款之印文相同，應屬偽造│
│  │  │          │  9.18.寶島商業銀行開立帳戶    │，共計偽造之印文四枚、簽名三枚，│
│  ├─┼─────┼─────────────────┤均應沒收。                      │
│  │2.│庚○○    │先盜刻庚○○之印章，以偽造署押及前│另被告向寶島商業銀行開戶之客戶印│
│  │  │          │揭盜刻印章冒名申請書之手法，向證券│鑑卡印文亦屬偽造（此與告訴人許長│
│  │  │          │公司、銀行開立帳戶，以便被告提存及│榮所提告訴狀之印文字跡排列不同，│
│  │  │          │出入股市之用。                    │告訴狀內之「長」字稍向左偏，肉眼│
│二│  │          │(2)8.13.大信證券台南分公司開立帳│得以看出，二印文不同，開戶資料上│
│  │  │          │    戶（帳號：126D0000000）       │之庚○○印文係屬偽造，見偵查卷發│
│  │  │          │    4.12.國際證券台南分公司開立│查卷一七二八號第五頁）。此部分共│
│  │  │          │      帳戶（帳號：00000000000）   │計偽造之「庚○○」印文有二、署名│
│  │  │          │    10.4.寶島商業銀行開立帳戶（│一枚，均應沒收。                │
│  │  │          │      帳號00000000000000）        │另有關大信證券公司開戶資料內有偽│
│  ├─┼─────┼─────────────────┤造庚○○之署名六枚、印文六枚、暨│
│  │3.│丁○○    │(1)為被告之人頭戶                  │（委託書上介紹人）許乙○○之署名│
│  │  │          │(2)8.13.大信證券台南分公司開立帳│一枚，均應沒收。                │
│  │  │          │    戶（帳號：126D0000000）       │                                │
│  │  │          │    9.18.寶島商業銀行開立帳戶（│                                │
│  │  │          │      帳號00000000000000）        │                                │
│  ├─┼─────┼─────────────────┤                                │
│  │4.│丙○○    │(1)為被告之人頭戶                  │                                │
│  │  │          │(2)11.於新營證券永康分公司開立│                                │
│  │  │          │    帳戶（帳號00000000000）       │                                │
│  │  │          │  4.大華證券台南分公司開立帳│                                │
│  │  │          │    戶（帳號00000000000）         │                                │
│  │  │          │  8.13.大信證券台南分公司開立帳│                                │
│  │  │          │     戶（帳號126D0000000）        │                                │
│  │  │          │  8.19.大眾商業銀行開立帳戶    │                                │
│  │  │          │    （帳號：000000000000，原審誤載│                                │
│  │  │          │      為00000000000000）          │                                │
│  │  │          │  10.寶島商業銀行開立帳戶    │                                │
│  │  │          │    （帳號：00000000000000，原審誤│                                │
│  │  │          │      載為000000000000）          │                                │
│  │  │          │    8.19.在鼎康證券台南分公司開│                                │
│  │  │          │      立帳戶（帳號：00000000000） │                                │
│  │  │          │                                  │                                │
│  │  │          │                                  │                                │
│  │  │          │                                  │                                │
│  │  │          │                                  │                                │
│  │  │          │                                  │                                │
├─┼─┼─────┼─────────────────┼────────────────┤
│  │1.│庚○○    │(1)被告於年７月間為庚○○代辦其房│1.被詐金額：一千萬元。          │
│  │  │          │  地（土地坐落台南新東段一０一四地│有關土地登記申請書及抵押權設定契│
│  │  │          │  號土地、門牌號碼台南市○○路○段│約書上印文與抵押權塗銷登記之土地│
│  │  │          │  一九二巷一三三號房屋）抵押權設定│登記申請書之印文相同，應屬真實（│
│三│  │          │  塗銷，取得前開房地之所有權狀、他│見發查卷第七頁至二一頁）。      │
│  │  │          │  項權利證明書、庚○○身分證、印鑑│                                │
│  │  │          │  章，於同年８月１日，盜刻庚○○、│偽造亞太銀行抵押權設定相關文件：│
│  │  │          │  許吳涼印章各一枚使用，並偽造許長│(1)土地登記申請書、抵押權設定契約│
│  │  │          │  榮署押於顧客資料卡、簽收條、授權│書偽造之署名庚○○三枚（發查卷第
│  │  │          │  書、切結書、留存印鑑聲明書、借據│十九至二一頁印文係真實）、顧客資
│  │  │          │  ，                              │料卡，見同卷第二三頁，偽造印文二│
│  │  │          │                                  │枚、署名一枚）                  │
│  │  │          │  於顧客基本資料上偽              │(2)亞太銀行庚○○顧客資料卡、留存│
│  │  │          │  填以自己之台南市○○街一九七巷七│印鑑卡（發查卷第四七頁、五五頁、│
│  │  │          │  號通訊地址。冒名                │偽造之署名二枚、印文四枚）      │
│  │  │          │  8.1.向亞太商業銀行設定扺押權│                                │
│  │  │          │   ，借得五百萬元，               │(3)擔保放款借據（偽造之署名庚○○│
│  │  │          │  8.5.冒庚○○名義向亞太商業銀│三枚、印文八枚）、放款借據（有二│
│  │  │          │    行開立活期儲蓄存款戶（帳號0116│，簽名六枚、印文十四枚）、授權書│
│  │  │          │    0000000000），轉帳取得編號之│（見發查卷第四八至第五○頁、第五│
│  │  │          │    借款。                        │三頁）。                        │
│  │  │          │  年８月換約，以同一手法，冒許│(4)切結書、簽收條（偽造之署名二枚│
│  │  │          │    長榮之名義，再重新借得四百四十│、印文共四枚、見發查卷第五一頁、│
│  │  │          │    萬元、六十萬元。              │第五二頁）。                    │
│  │  │          │                                  │合計偽造署名十七枚、印文三十二枚│
│  │  │          │                                  │均沒收。                        │
│  │  │          │                                  │                                │
│  ├─┼─────┼─────────────────┼────────────────┤
│  │2.│許乙○○  │  被告未經被害人同意，偽簽許乙○○│亞太商業銀行擔保放款借據、放款借│
│  │  │          │  之署押於冒貸庚○○借貸文件之授權│據、授權書、留存印鑑卡（發查卷第│
│  │  │          │  書、留存印鑑聲明書、借據等為許長│一七二八號第四六、四八至五十頁、│
│  │  │          │  榮之連帶保證人。                │五三頁）。合計偽造八枚簽名、印文│
│  │  │          │                                  │十四枚。均沒收                  │
│  │  │          │                                  │                                │
└─┴─┴─────┴─────────────────┴────────────────┘
附表二：寶島商業銀行台南分行（活期儲蓄存款存褶、戶名庚○○）
┌───┬─────┬─────┬─────────┬─────────┐
│編  號│日    期  │  摘    要│提   款（新台幣） │      帳   號     │
├───┼─────┼─────┼─────────┼─────────┤
│1     │10.4.    │威盛      │3,084,389.00      │000-00-000000-0-00│
├───┼─────┼─────┼─────────┼─────────┤
│2     │10.4.    │轉帳      │1,720,200.00      │000-00-000000-0-00│
├───┼─────┼─────┼─────────┼─────────┤
│3     │10.5.    │環科      │2,338,300.00      │000-00-000000-0-00│
├───┼─────┼─────┼─────────┼─────────┤
│4     │10.5.    │瑞星      │2,643,498.00      │000-00-000000-0-00│
├───┼─────┼─────┼─────────┼─────────┤
│5     │10.5.    │云辰電    │4,756,711.00      │000-00-000000-0-00│
├───┼─────┼─────┼─────────┼─────────┤
│6     │10.7.    │轉帳      │6,056,000.00      │000-00-000000-0-00│
├───┼─────┼─────┼─────────┼─────────┤
│7     │10.7.    │精業      │  655,867.00      │000-00-000000-0-00│
├───┼─────┼─────┼─────────┼─────────┤
│8     │10.7.    │博達      │2,258,015.00      │000-00-000000-0-00│
├───┼─────┼─────┼─────────┼─────────┤
│9     │10.7.    │台達電    │4,856,796.00      │000-00-000000-0-00│
├───┼─────┼─────┼─────────┼─────────┤
│10    │10.9.    │聯電      │1,271,809.00      │000-00-000000-0-00│
├───┼─────┼─────┼─────────┼─────────┤
│11    │10.9.    │聯電      │3,179,524.00      │000-00-000000-0-00│
├───┼─────┼─────┼─────────┼─────────┤
│12    │10.9.    │博達      │3,454,916.00      │000-00-000000-0-00│
├───┼─────┼─────┼─────────┼─────────┤
│13    │10.9.    │轉帳      │2,330,885.00      │000-00-000000-0-00│
├───┼─────┼─────┼─────────┼─────────┤
│14    │10.9.    │轉帳      │  519,015.00      │000-00-000000-0-00│
├───┼─────┼─────┼─────────┼─────────┤
│15    │10.11.    │豐泰      │  269,957.00      │000-00-000000-0-00│
├───┼─────┼─────┼─────────┼─────────┤
│16    │10.11.    │精碟      │2,090,942.00      │000-00-000000-0-00│
├───┼─────┼─────┼─────────┼─────────┤
│17    │10.11.    │轉帳      │    9,000.00      │000-00-000000-0-00│
├───┼─────┼─────┼─────────┼─────────┤
│18    │10.12.    │精業      │1,404,987.00      │000-00-000000-0-00│
├───┼─────┼─────┼─────────┼─────────┤
│19    │10.12.    │精碟      │2,717,723.00      │000-00-000000-0-00│
├───┼─────┼─────┼─────────┼─────────┤
│20    │10.13.    │豐泰      │  125,444.00      │000-00-000000-0-00│
├───┼─────┼─────┼─────────┼─────────┤
│21    │10.16.    │轉帳      │4,594,300.00      │000-00-000000-0-00│
├───┼─────┼─────┼─────────┼─────────┤
│22    │10.17.    │博達      │5,682,624.00      │000-00-000000-0-00│
├───┼─────┼─────┼─────────┼─────────┤
│23    │10.17.    │轉帳      │2,096,400.00      │000-00-000000-0-00│
├───┼─────┼─────┼─────────┼─────────┤
│23之1 │10.18.    │國電      │2,324,250.00      │000-00-000000-0-00│
├───┼─────┼─────┼─────────┼─────────┤
│23之2 │10.18.    │轉帳      │3,425,700.00      │000-00-000000-0-00│
├───┼─────┼─────┼─────────┼─────────┤
│24    │10.19.    │仁寶      │2,252,981.00      │000-00-000000-0-00│
├───┼─────┼─────┼─────────┼─────────┤
│25    │10.19.    │普立爾    │3,605,130.00      │000-00-000000-0-00│
├───┼─────┼─────┼─────────┼─────────┤
│26    │10.19.    │仁寶      │2,253,197.00      │000-00-000000-0-00│
├───┼─────┼─────┼─────────┼─────────┤
│27    │10.19.    │轉帳      │1,484,600.00      │000-00-000000-0-00│
├───┼─────┼─────┼─────────┼─────────┤
│28    │10.20.    │台積電    │4,531,448.00      │000-00-000000-0-00│
├───┼─────┼─────┼─────────┼─────────┤
│29    │10.20.    │轉帳      │2,004,200.00      │000-00-000000-0-00│
├───┼─────┼─────┼─────────┼─────────┤
│30    │10.    │威盛      │  847,006.00      │000-00-000000-0-00│
├───┼─────┼─────┼─────────┼─────────┤
│31    │10.    │轉帳      │  501,400.00      │000-00-000000-0-00│
├───┼─────┼─────┼─────────┼─────────┤
│32    │10.    │轉帳      │1,503,150.00      │000-00-000000-0-00│
├───┼─────┼─────┼─────────┼─────────┤
│33    │10.    │轉帳      │  584,400.00      │000-00-000000-0-00│
├───┼─────┼─────┼─────────┼─────────┤
│34    │10.    │現金      │  262,600.00      │000-00-000000-0-00│
├───┼─────┼─────┼─────────┼─────────┤
│35    │10.    │瑞昱      │3,319,723.00      │000-00-000000-0-00│
├───┼─────┼─────┼─────────┼─────────┤
│36    │10.    │轉帳      │   73,000.00      │000-00-000000-0-00│
├───┼─────┼─────┼─────────┼─────────┤
│37    │10.    │勝華      │2,093,979.00      │000-00-000000-0-00│
├───┼─────┼─────┼─────────┼─────────┤
│38    │10.    │勝華      │  997,390.00      │000-00-000000-0-00│
├───┼─────┼─────┼─────────┼─────────┤
│39    │10.    │轉帳      │2,403,360.00      │000-00-000000-0-00│
├───┼─────┼─────┼─────────┼─────────┤
│40    │11.15.    │現金      │  132,000.00      │000-00-000000-0-00│
└───┴─────┴─────┴─────────┴─────────┘
